【裁判字號】    98,交易,85
【裁判日期】    980811
【裁判案由】    公共危險等
【裁判全文】
臺灣雲林地方法院刑事判決              98年度交易字第85號
公  訴  人  臺灣雲林地方法院檢察署檢察官
被      告  甲○○
上列被告因公共危險等案件，經檢察官提起公訴（98年度速偵字
第163 號），於本院準備程序進行中，被告就被訴事實為有罪之
陳述，經本院裁定進行簡式審判程序，判決如下：
    主  文
甲○○服用酒類，不能安全駕駛動力交通工具而駕駛，累犯，處
有期徒刑月。又竊盜，累犯，處有期徒刑柒月。應執行有期徒
刑捌月。
    事實及理由
壹、程序方面：
    本件係經被告甲○○於準備程序期日為有罪之陳述，而經本
    院合議庭裁定由受命法官獨任以簡式審判程序加以審理，則
    依據刑事訴訟法第273 條之2 、同法第159 條第2 項之規定
    ，不適用傳聞法則有關限制證據能力之相關規定；並得依同
    法第310 條之2 之準用同法第454 條之規定製作略式判決書
    ，依法僅需記載犯罪事實、證據名稱及應適用之法條，並得
    以簡略方式為之，如認定之犯罪事實、證據及應適用之法條
    ，與檢察官聲請簡易判決處刑書或起訴書之記載相同者，得
    引用之，合先敘明。
貳、實體方面：
一、構成犯罪事實：
    甲○○前因竊盜案件，經本院於民國94年12月8 日以94年度
    六簡字第522 號判處拘役10日確定，嗣於95年6 月20日復因
    竊盜案件，經本院判處有期徒刑8 月確定，繼於97年3 月25
    日又因竊盜案件，經本院以97年度簡字第27號判處有期徒刑
    4 月確定，再於97年3 月17日因竊盜案件，經本院以97年度
    六簡字第76號判處有期徒刑4 月確定，其後於97年4 月1 日
    因竊盜案件，經本院以97年度六簡字第105 號判處有期徒刑
    3 月確定，後3 案經接續執行，於98年2 月23日縮刑期滿執
    行完畢。詎仍不知悔改，明知服用酒類後駕駛動力交通工具
    極易影響交通安全，仍於98年6 月7 日上午8 時許，在友人
    丙○○位於雲林縣古坑鄉○○村○○路58號住處，飲用3 杯
    高梁酒及2 瓶啤酒後，已達不能安全駕駛動力交通工具之程
    度，竟於同日上午9 時許，仍騎乘丙○○所有車牌號碼MMJ-
    628 號重型機車外出買酒，惟因無錢購買，適於同日上午9
    時許，行經雲林縣古坑鄉○○村○○路175 號旁松東營造股
    份有限公司之工地時，見該公司所有長1.2 公尺之鋼筋放置
    該處，即意圖為自己不法之所有，徒手搬運上開鋼筋9 條於
    前揭重機車腳踏板上而竊盜得手。嗣於同日12時30分許，行
    經雲林縣斗六市○○路○ 段與鎮西路口時，因未戴安全帽為
    警攔檢，經警於同日12時48分許，對甲○○施以酒精濃度測
    試，測得其呼氣酒精濃度為每公升1.05毫克而查悉上情。
二、認定犯罪事實所憑之證據名稱：
  (一)被害人乙○○於警詢之指訴及證人丙○○於警詢之證述。
  (二)道路交通事故當事人酒精測定紀錄表1紙。
  (三)舉發違反道路交通管理事件通知單。
  (四)照片4幀。
  (五)贓物認領保管單1份。
  (六)被告甲○○於警詢、檢察官偵查及本院審理中之自白。而被
    告之自白核與上開積極證據相吻合，應與事實相符，可予採
    信。
三、論罪科刑之理由：
  (一)核被告所為，係犯刑法第185 條之3 之服用酒類不能安全駕
    駛動力交通工具而駕駛罪及同法第320 條第1 項之竊盜罪。
  (二)被告所犯上開2罪，犯意各別，行為互殊，應予分論併罰。
  (三)被告於97年3 月25日曾因竊盜案件，經本院以97年度簡字第
    27號判處有期徒刑4 月確定，再於97年3 月17日因竊盜案件
    ，經本院以97年度六簡字第76號判處有期徒刑4 月確定，其
    後於97年4 月1 日因竊盜案件，經本院以97年度六簡字第10
    5 號判處有期徒刑3 月確定，經接續執行，於98年2 月23日
    縮刑期滿執行完畢，此有台灣高等法院被告前案紀錄表在卷
    可稽，其於5 年以內故意再犯本件有期徒刑以上之服用酒類
    不能安全駕駛動力交通工具而駕駛罪及竊盜罪，為累犯，均
    應依刑法第47條第1 項之規定，加重其刑。
  (四)審酌被告漠視他人安全，於飲酒後已不能安全騎乘機車，猶
    騎車外出買酒，復因缺錢買酒而竊取他人之物，而被告自94
    年起屢次因竊盜罪入監服刑，於98年2 月23日出監後旋即再
    犯本件竊盜罪，此有台灣高等法院被告前案紀錄表，足見其
    素行不良，惟念被告僅國小畢業，智識程度不高，且坦承犯
    行，態度良好，所竊得物品價值不高，已返還被害人等一切
    情狀，分別量處如主文所示之刑，並定其應執行刑。
四、應適用之法條：
  (一)刑事訴訟法第299條第1項前段、第273條之1第1項、第310條
    之2、第454條第1項。
  (二)刑法第185 條之3 、第320 條第1 項、第47條第1 項、第51
    條第5 款。
  (三)刑法施行法第1條之1。
本案經檢察官陳文哲到庭執行職務。
中    華    民    國    98    年    8     月    11    日
                    交通法庭    法  官  吳錦佳
以上正本證明與原本無異。
如不服本判決，應於判決送達後10日內向本院提出上訴狀（須附
繕本），並應敘述具體理由；其未敘述上訴理由者，應上訴期屆
滿後20日向本院補提理由書（均須按他造當事人之數附繕本）。
「切勿逕送上級法院 」
                                書記官  謝璧卉
中    華    民    國    98    年    8     月    11    日
附錄本案論罪科刑條文：
刑法第185條之3
服用毒品、麻醉藥品、酒類或其他相類之物，不能安全駕駛動力
交通工具而駕駛者，處1 年以下有期徒刑、拘役或科或併科15萬
元以下罰金。
刑法第320條
意圖為自己或第三人不法之所有，而竊取他人之動產者，為竊盜
罪，處 5 年以下有期徒刑、拘役或 5 百元以下罰金。
意圖為自己或第三人不法之利益，而竊佔他人之不動產者，依前
項之規定處斷。
前二項之未遂犯罰之。


司法院資訊處製作；財團法人民間司法改革基金會備份。
